【裁判字號】    91,交聲,512
【裁判日期】    920401
【裁判案由】    聲明異議
【裁判全文】
臺灣臺南地方法院交通事件裁定                    九十一年度交聲字第五一二號
    移送機關  交通部公路總局嘉義區監理所麻豆監理站
    受處分人
    即異議人  甲○○
右列受處分人因違反道路交通管理處罰條例案件，對於交通部公路總局嘉義區監理所
麻豆監理站民國九十一年十一月二十五日所為之裁決處分（處分案號：麻監裁罰字第
裁七五—Ｌ00000000號），聲明異議，本院裁定如左：
    主  文
異議駁回。
    理  由
一、聲明異議意旨略以：如附件聲明異議狀所載。
二、按為維護道路交通安全與暢通，公路或警察機關於必要時，得就指定某線道路或
    某線道路區段禁止或限制車輛、行人通行，或禁止穿越道路，或禁止停車及臨時
    停車事項發布命令；汽車駕駛人，駕駛汽車有不遵守公路或警察機關，依前開規
    定所發布命令情形者，而該條例第二章各條無處罰之規定者，處新臺幣九百元以
    上一千八百元以下罰鍰；並予記違規點數一點，道路交通管理處罰條例第五條第
    一款、第六十條第二項第二款、第六十三條第一項第一款分別定有明文。次按公
    路法所稱公路主管機關，在中央為交通部；在直轄市為直轄市政府；在縣（市）
    為縣（市○○○○○路法第三條亦規定甚明。
三、經查：
    （一）本件受處分人即異議人甲○○係於民國九十一年十月十日十四時十五分許
          ，駕駛車號８Ｒ─２６３號營業貨運曳引車拖掛９Ｕ─１７號半拖車成半
          聯結車，載運砂石行駛，在行經嘉義縣義竹鄉嘉二十二線四公里處時，因
          嘉二十二線為嘉義縣政府公告之砂石車及大貨車禁駛路線，禁行時間為六
          時至十八時，異議人因行駛進入該禁駛路段而當場為警查獲並逕行開單舉
          發等情，有嘉義縣警察局嘉縣警交字第Ｌ00000000號舉發違反道
          路交通管理事件通知單及嘉義縣警察局布袋分局九十一年十月三十一日嘉
          布警五字第０９１００１８５０４號函等影本各一紙附卷可稽，而嘉義縣
          義竹鄉嘉二十二線自一六一線景山段至台十九線東後寮段業經嘉義縣政府
          於九十一年九月十八日公告為砂石車及大貨車禁行路線，禁行時間為六時
          至十八時乙節，亦有嘉義縣政府九十一年九月十八日九一府交管字第０一
          一三六五二號公告一紙在卷可憑，異議人對於其有於上開時、地駕駛該輛
          砂石車行經前揭禁行路線之事實亦不爭執，從而，異議人於上開時、地，
          駕駛汽車有不遵守公路機關，依道路交通管理處罰條例規定所發布命令之
          事實，應堪認定。
    （二）雖異議人辯稱：前開公告並未以適當方法將其內容廣泛週知，且其駕車行
          經該禁行路段並未發現有何禁制標誌或公告牌之設置，並不知道該路線為
          砂石車禁行路段云云。惟查，嘉義縣政府前揭砂石車及大貨車禁行路線暨
          時段公告，業經函送臺灣省及各縣市汽車貨運商業同業公會、砂石商業同
          業公會、汽車駕駛員職業工會等各機關張貼公告週知乙節，有嘉義縣政府
          九十一年九月十八日九一府交管字第０一一三六五二號函一份在卷可考，
          足見嘉義縣政府就其前揭砂石車及大貨車禁行路線暨時段公告業以適當之
          方法公告週知，異議人既身為職業駕駛人，且駕駛砂石車復為其業務，對
          於前揭嘉二十二線業經公告為砂石車禁行路線之事實，顯非無從查悉，況
          嘉二十二線義竹鄉○○○段由台十九線進入路口處暨布袋鎮○○段起點０
          公里處，均設置有「六至十八時禁止三十五噸以上大貨車及砂石車進入」
          之禁行標誌等情，業據嘉義縣警察局布袋分局以九十二年三月七日嘉布警
          五字第０９２００２７２９６號函敘明白，且有現場相片三幀在卷可憑，
          是嘉二十二線義竹鄉○○○段由台十九線進入路口處暨布袋鎮○○段起點
          ０公里處既均有設置禁行砂石車之標誌，則異議人駕車一路駛來對該嘉二
          十二線路段係禁行砂石車路線，應知之甚稔，要難諉為不知，是異議人前
          開所辯，要係卸責之詞，自無可採。
    （三）本件異議人於右述時、地駕駛汽車行駛禁行路線，有不遵守公路機關依道
          路交通管理處罰條例規定所發布命令之事實，既可認定，則移送機關即交
          通部公路總局嘉義區監理所麻豆監理站據此引用前開道路交通管理處罰條
          例第六十條第二項第二款、第六十三條第一項第一款規定，裁處異議人罰
          鍰新臺幣九百元並記違規點數一點，於法並無不當，異議人異議為無理由
          ，應予駁回。
四、據上論斷，應依道路交通案件處理辦法第十九條，裁定如主文。
中      華      民      國      九十二      年     四     月     一     日
                                  臺灣臺南地方法院交通法庭
                                      法  官  張  瑛  宗
右正本證明與原本無異
如不服本裁定應於送達後五日內向本院提出抗告狀
                                      書記官  陳  志  德
中      華      民      國      九十二      年     四     月     三     日


司法院資訊處製作；財團法人民間司法改革基金會備份。
